# 请教陈版-关于股份支付问题

提问人：沙风 1978 时间：2017-04-16 15:21:17
陈版：
您好！
A公司为一家新三板挂牌公司， 2016 年 4 月通过原法人股东B公司实施员工持股计划（假设等待期为三年），由实际控制人将部分B公司的股权转让给A公司部分高管，转让价格为 1 元/股（与B公司每股净资产基本一致）。A公司股票在 2016 年 4 月份前后未进行过交易，仅对实际控制人实施过定增，定增价格为 1 元/股（与A公司每股净资产基本一致）。
问题： 1 、在实施员工持股计划之前，B公司一直从事广告类业务，但收入规模及盈利均很小，是否可以不认定为员工持股平台？
2 、本次A公司实施的员工持股计划是否应该认定为股份支付？ 3 、股份支付涉及的公允价格如何确定？是否可以认定为 0 元？ 感谢陈版！

回答人：chenyiwei
1 、如果B公司虽有其他业务，但其他业务相关的资产、负债、收入、成本费用、利润规模很小，对其权益的估值不产生重大影响的，则基于实质重于形式原则，仍可认定为持股平台。 2 、满足《讲解 2010 》P181所述的股份支付三项特征，因此应认定为股份支付。 3 、请参考这个帖子中的回复：http://bbs.esnai.com/forum.php?mod=viewthread&tid=5116149